臺灣士林地方法院民事裁定              100年度整抗字第6號
抗  告  人  旺昱欣業股份有限公司
法定代理人  吳和憲
相  對  人  新泰伸科技股份有限公司
法定代理人  林正清
上列抗告人就相對人新泰伸科技股份有限公司重整事件，聲請緊
急處分，對於民國100 年8 月31日本院100 年度整更一字第1 號
裁定，提起抗告，本院裁定如下：
    主  文
抗告駁回。
抗告費用新臺幣壹仟元由抗告人負擔。
    理  由
一、抗告意旨略以：相對人新泰伸科技股份有限公司（下稱新泰
    伸公司）為體質健全、發展穩定之公司，僅因當年不慎誤採
    地雷公司債，又遭逢金融機構緊縮銀根政策，與廠商連鎖恐
    慌效應催款，以致資金周轉困難。惟根據新泰伸公司所從事
    之銅鑄產業景氣復甦與最新現金流量表揭露之業務及財務狀
    況判斷，新泰伸公司仍深具經營價值，有重建更生之可能。
    抗告人係占新泰伸公司已發行股份總數金額18.94%以上之債
    權人，對新泰伸公司存續與否，具有重大利害關係，抗告人
    已向鈞院聲請新泰伸公司重整，為期重整裁定前，保持新泰
    伸公司之現狀，以免各債權人相繼行使權利或聲請強制執行
    求償，致新泰伸公司財產無法保持完整，使今後營業難以為
    繼，陷於不能有效執行公司重整起見，爰依公司法第287 條
    第1 項第3 款、第4 款之規定，聲請於重整前為禁止債權人
    行使債權、新泰伸公司不得履行債務及停止強制執行程序之
    處分等語。
二、按公司法第287 條第1 項固規定，法院為公司重整之裁定前
    ，得因公司或利害關係人之聲請或依職權，以裁定為左列各
    款處分：(一)公司財產之保全處分。(二)公司業務之限制。(三)公
    司履行債務及對公司行使債權之限制。(四)公司破產、和解或
    強制執行等程序之停止。(五)公司記名式股票轉讓之禁止。(六)
    公司負責人，對於公司損害賠償責任之查定及其財產之保全
    處分。惟是否有為各該處分之必要，仍須視具體情形決定，
    並非聲請人提出聲請時即須准許之。
三、經查，抗告人聲請新泰伸公司重整事件，經本院於100 年5
    月9 日以100 年度整字第1 號裁定駁回其聲請，抗告人對此
    聲明不服，提起抗告，亦經本院以100 年度整抗字第5 號裁
    定認新泰伸公司無重建更生之可能，而駁回其抗告在案，業
    經本院依職權調取上開卷宗查核無訛，該重整之聲請既經駁
    回，本件緊急處分之聲請即無必要。從而，原審裁定駁回緊
    急處分之聲請，於法並無違誤，抗告意旨指摘原裁定不當，
    求予廢棄並另准予為緊急處分，並無理由，應予駁回。
四、據上論結，本件抗告為無理由，爰依非訟事件法第21條第2
    項、第46條，民事訴訟法第495 條之1 第1 項、第449 條第
    1 項、第78條，裁定如主文。
中    華    民    國  100     年    12    月    29    日
                  民事第二庭  審判長法  官  王怡雯
                                    法  官  黃欣怡
                                    法  官  馬傲霜
以上正本證明與原本無異。
如不服本裁定，僅得於收受本裁定正本送達後10日內，以適用法
規顯有錯誤為理由，向本院提出再抗告狀（須附繕本1 份及繳納
再抗告裁判費新臺幣1,000 元），經本院許可後始可再抗告。
中    華    民    國   101    年    1     月    4     日
                                    書記官  林冠伶